臺灣苗栗地方法院刑事判決　　　　　　　94年度訴字第296號
公　訴　人　臺灣苗栗地方法院檢察署檢察官
被　　　告　乙○○
指定辯護人　本院公設辯護人　丙○○
上列被告因偽造有價證券案件，經檢察官提起公訴（94年度偵字
第2058號）及移送併辦（94年度偵字第2471號），本院判決如下
：
    主  文
乙○○意圖供行使之用，而偽造有價證券，處有期徒刑壹年捌月
，偽造如附表所示之有價證券貳紙沒收。緩刑肆年。
    事  實
一、乙○○意圖為自己不法之所有，基於竊盜之犯意，於民國94
    年1 月間某日，在苗栗縣竹南鎮○○路156 巷1 弄22號其先
    前僱主甲○○經營之新進興土木包工業辦公室內，徒手竊得
    甲○○所有支票號TB0000000 、TB0000000 號之空白支票2
    張後，即自行於上開2 張支票上，分別接續填寫「發票日94
    年3 月30日、金額新台幣陸萬肆千元整」及「發票日94年3
    月30日、金額新台幣捌萬陸千元整」等文字，並同時盜蓋「
    新進興土木包工業印」「甲○○」之支票印鑑章（印鑑章並
    未與支票併同竊取離）於該支票，並於偽造完成上開該2
    支票後，復在票背簽自己之「乙○○」名字及國民身分證統
    一編號Ｚ000000000為背書，先後將TB0000 000號支票，交付
    不知情之陳斌傑；復將TB0000000 號支票交付不知情之謝森
    源以供提領，嗣經甲○○察覺支票遭竊並掛失止付報警查獲
    上情。
二、案經甲○○訴由苗栗縣警察局竹南分局報告臺灣苗栗地方法
    院檢察署檢察官偵查起訴。
    理  由
一、上開犯罪事實業經被告乙○○於偵、審時坦承不諱，經核與
    告訴人甲○○指訴內容及證人陳斌傑、謝森源於警訊中證述
    情節均相符合，並有扣案之支票原本、台灣票據交換所苗栗
    縣分所退票理由單等在卷可資佐證，被告罪行洵堪認定。
二、論罪科刑：
  (一)核被告所為，係犯刑法第320 條第1 項之竊盜罪及第201 條
    第1 項之偽造支票罪。被告於完成支票同時有盜用「新進興
    土木包工業印」「甲○○」之印文，為偽造有價證券之階段
    行為；其偽造有價證券後復持以行使，其行使偽造支票之低
    度行為為重度之偽造行為所吸收，均不另論罪，所犯竊盜罪
    與偽造有價證券之二罪間，有方法結果之牽連關係，為刑法
    上之牽連犯，應依刑法第55條規定，從一重依偽造有價證券
    罪處斷（最高法院43年台非字第45號判例參照）。
  (二)被告竊取、偽造TB0000000 支票部分，雖未據起訴，惟既經
    檢察官以94年偵字第2471號移送併辦，與本案起訴犯罪事實
    有接續犯之一罪關係，為起訴效力所及，本無待併辦，本院
    自應依法審理，附此敘明。
  (三)查被告明知為竊取所得之支票，仍於支票上背書，交付他人
    提示，堪徵其係因思慮淺薄，而因經濟拮据，缺錢急用，一
    時短於思慮，致觸犯本案犯行，且其偽造之支票僅2 張，甫
    經提示即行查獲，對金融秩序未造成重大影響，且於事件發
    生後即坦承犯行，且已與被害人達成和解，願意賠償被害人
    之損失，獲得被害人之諒解，有審理筆錄附卷可稽，爰認為
    本件犯罪情輕法重，其犯罪情狀顯可憫恕，雖科以法定最低
    度之刑，猶嫌過重，爰依刑法第59條之規定，減輕其刑。
  (四)量刑部分：
    (1)爰審酌被告並無不良素行，有臺灣高等法院被告全國前案
      紀錄表、臺灣苗栗地方法院檢察署刑案資料查註紀錄表各
      1 份在卷可按，且其犯後自白犯行，有坦承悔過之具體表
      現，併參酌其生活狀況、品行、智識程度、犯罪之動機、
      目的、手段、所生危害，及公訴人求刑等一切情狀，爰量
      處主文所示之刑，以資懲儆，並符罪刑相當原則。
    (2)被告未曾受有期徒刑以上刑之宣告之事實，有上開前案紀
      錄表可稽，被告坦承犯行，尚有悔意，其經此教訓，當知
      警惕而無再犯之虞，本院綜核各情，所宣告之刑，認以暫
      不執行為適當，併予宣告緩刑4 年，以啟自新。
  (五)沒收部分：
    如附表所示支票2 張，係偽造之有價證券，爰依刑法第205
    條規定諭知沒收。
三、應適用之法條：
  (一)刑事訴訟法第299條第1 項前段。
  (二)刑法第201 條第1 項、第216 條、第320 條第1 項、第55條
    、第59條、第205 條、第74條第1 款。
  (三)罰金罰鍰提高標準條例第1 條前段。
本案經檢察官戴瑞麒到庭執行職務。
中　　華　　民　　國　　94　　年　　11　　月　　30　　日
                  刑事第一庭  審判長法  官
                                    法  官
                                    法  官
以上正本證明與原本無異
如不服本判決應於送達後10日內向本院提出上訴狀（應附繕本）
                                    書記官
中　　華　　民　　國　　94　　年　　11　　月　　30　　日
附表：
┌──┬─────┬───┬────┬────┬─────┬──────┐
│編號│發  票  人│背書人│支票號碼│發 票 日│到  期  日│ 金    額   │
│    │          │      │        │        │          │（新台幣）  │
├──┼─────┼───┼────┼────┼─────┼──────┤
│一  │林清池    │乙○○│TB67152 │94年3 月│94年3 月30│8萬6千元    │
│    │          │      │63      │30日    │日        │            │
│    │          │      │        │        │          │            │
└──┴─────┴───┴────┴────┴─────┴──────┘
│二  │林清池    │乙○○│TB67152 │94年3月 │94年3月30 │6萬4千元    │
│    │          │      │64      │30日    │日        │            │
│    │          │      │        │        │          │            │
└──┴─────┴───┴────┴────┴─────┴──────┘
附錄本判決論罪科刑法條全文：
中華民國刑法第201條第1項(偽造變造有價證券罪)
意圖供行使之用，而偽造、變造公債票、公司股票或其他有價證
券者，處三年以上十年以下有期徒刑，得併科3,000 元以下罰金
。
中華民國刑法第205條
偽造、變造之有價證券、郵票、印花稅票、信用卡、金融卡、儲
值卡或其他相類作為提款、簽帳、轉帳或支付工具之電磁紀錄物
及前條之器械原料及電磁紀錄，不問屬於犯人與否，沒收之。
